【裁判字號】    95,訴,8850
【裁判日期】    951030
【裁判案由】    返還信用卡消費貸款
【裁判全文】
臺灣臺北地方法院民事判決              95年度訴字第8850號
原      告  國泰世華商業銀行股份有限公司
法定代理人  乙○○
訴訟代理人  丙○○
            黃怡玲
被      告  甲○○
上列當事人間請求返還信用卡消費貸款事件，本院於中華民國95
年10月16日言詞辯論終結，判決如下：
    主  文
被告應給付原告新台幣陸拾貳萬參仟玖佰零壹元，及其中新台幣
伍拾玖萬肆仟陸佰零貳部分自民國95年7月20日起至清償日止，
按週年利率百分之十九點七計算之利息。
訴訟費用由被告負擔。
    事  實
甲、原告方面：
一、聲明：如主文所示。
二、陳述：
（一）被告於民國（下同）93年4月5日以原告發給如附表所示代
      償卡，代付其於台新國際商業銀行、第一商業銀行總行營
      業部之信用卡欠款，就該代償部分之利息及費用，計收方
      式係以代償後，前24個月內收貸償餘額百分之1.1手續費
      ，第25個月起以年息百分之19.7計收利息。至95年7月19
      日止帳款尚餘新台幣（下同）182,118元（其中本金172,
      548元）未按期繳付。
（二）被告另於93年10月6日與原告成立簡易通信貸款契約，向
      原告貸款280,000元，約定分50期清償，每月應繳月付金
      7,800元，併入信用卡帳單中與信用卡消費帳款ㄧ同繳納
      。依約定條款第1條之約定，如未依約於繳款期限前繳款
      或未繳足月付金時，原告得將未繳金額之本金部分，或經
      原告主張視為到期之本金部分，按信用卡循環利率（年息
      百分之19.7）計算之利息。依約定條款第4、5條之約定，
      倘為延遲繳款經原告主張暫停被告信用卡之權利時，除喪
      失期間利益，視同全部到期。至95年7月19日止帳款尚餘
      5,452元（其中本金5,096元）未按期繳付。
（三）被告另於93年10月6日與原告成立簡易通信貸款契約，向
      原告貸款280,000元，未清償部分257,600元由原告於94年
      3月30日以感恩回饋專案同意續約延展，按年息百分之14.
      8計算之利息，約定分60期清償，採本利平均攤還按月計
      付本息，併入信用卡帳單中與信用卡消費帳款ㄧ同繳納。
      依約定條款第1條之約定，如未依約於繳款期限前繳款或
      未繳足月付金時，原告得將未繳金額之本金部分，或經原
      告主張視為到期之本金部分，按信用卡循環利率（年息百
      分之19.7）計算之利息。依約定條款第4、5條之約定，倘
      為延遲繳款經原告主張暫停被告信用卡之權利時，除喪失
      期間利益，視同全部到期。至95年7月19日止帳款尚餘257
      ,710元（本金246,573元）未按期繳付。
（四）被告另於94年5月24日與原告成立簡易通信貸款契約，向
      原告貸款210,000元，按年息百分之18.5計算之利息，約
      定分36期清償，依年金法按月計付本息，併入信用卡帳單
      中與信用卡消費帳款ㄧ同繳納。依約定條款第1條之約定
      ，如未依約於繳款期限前繳款或未繳足月付金時，原告得
      將未繳金額之本金部分，或經原告主張視為到期之本金部
      分，按信用卡循環利率（年息百分之19.7）計算之利息。
      依約定條款第4、5條之約定，倘為延遲繳款經原告主張暫
      停被告信用卡之權利時，除喪失期間利益，視同全部到期
      。至95年7月19日止帳款尚餘178,621元（其中本金170,38
      5元）未按期繳付。
（五）查被告至95年7月19日止，帳款尚餘623,901元未按期繳付
      （含簡易通信貸款帳款金額為441,783元，及代償金額為1
      82,118元。），迭經催討無效。為特檢相關證物，請求判
      決如聲明所示。
（六）兩造合意訂臺灣臺北地方法院為第一審管轄法院。
三、證據：提出、代償卡申請書及約定條款二件、簡易通信貸款
    申請書及約定條款三件、債權明細查報表、帳單、消費明細
    表、繳款明細表各一件為證。
乙、被告方面：被告未於言詞辯論期日到場，亦未提出書狀作何
    聲明或陳述。
    理  由
甲、程序方面：
一、依約定書第26條規定，兩造就本件訟爭事項，合意以本院為
    第一審管轄法院，是依民事訴訟法第24條規定，本院有管轄
    權。
二、本件被告未於言詞辯論期日到場，核無民事訴訟法第386 條
    所列各款情形，應依原告之聲請，由其一造辯論而為判決。
乙、實體方面：
一、本件原告主張被告於93年4月5日與原告簽立代償卡契約，由
    原告代為償付被告於台新國際商業銀行、第一商業銀行總行
    營業部之信用卡欠款，惟至95年7月19日止尚欠182,118元（
    其中本金172,548元）未按期繳付；被告另於93年10月6日與
    原告成立簡易通信貸款契約，向原告借款280,000元，至95
    年7月19日止尚欠5,452元（其中本金5,096元）未按期繳付
    ；被告另於93年10月6日向原告貸款280,000元，未清償部分
    257,600元由原告於94年3月30日以感恩回饋專案同意續約延
    展，至95年7月19日止尚欠257,710元（本金246,573元）未
    按期繳付；被告另於94年5月24日與原告成立簡易通信貸款
    契約，向原告借款210,000元，至95年7月19日止尚欠178,62
    1元（其中本金170,385元）未按期繳付，依約被告喪失期間
    利益，視同全部到期等前開事實；已據原告提出與所述相符
    之信用卡申請書暨信用卡約定條款、簡易通信貸款申請書及
    約定條款、代償卡申請書及約定條款、帳單、消費明細表等
    件為證。被告未到庭陳述，亦未提出書狀作何答辯，是自堪
    信原告之主張為真實。
二、按消費借貸之借用人應於約定期限內，返還與借用物種類、
    品質、數量相同之物，民法第478條前段定有明文；再按遲
    延之債務，以支付金錢為標的者，債權人得請求依法定利率
    計算之遲延利息。但約定利率較高者，仍從其約定利率。本
    件被告與原告訂立信用卡貸償契約，又向原告借款，均未依
    約償還，尚欠如主文第一項所示金額未還，參照前開說明，
    原告依信用卡契約及消費借貸法律關係，請求被告如數給付
    ，為有理由，應予准許。
丙、結論：本件原告之訴為有理由，依民事訴訟法第385條第1項
    前段、第78條判決如主文。
中    華    民    國    95    年    10   月    30   日
                  民事第四庭    法  官  洪遠亮
附表：
代償信用卡         正卡  卡號：0000000000000000
核卡日:93/04/02    國泰世華銀行
信用卡簡易通信貸款 正卡  卡號：0000000000000000
核卡日:93/10/6     國泰世華銀行
信用卡簡易通信貸款 正卡  卡號：0000000000000000
核卡日:94/03/30    國泰世華銀行
信用卡簡易通信貸款 正卡  卡號：0000000000000000
核卡日:94/05/24    國泰世華銀行
以上正本係照原本作成
如對本判決上訴，須於判決送達後20日內向本院提出上訴狀
中    華    民    國    95    年    10    月    30    日
                                書記官  陳莉庭


司法院資訊處製作；財團法人民間司法改革基金會備份。
